<!DOCTYPE html PUBLIC "-//W3C//DTD XHTML 1.0 Transitional//EN" "http://www.w3.org/TR/xhtml1/DTD/xhtml1-transitional.dtd">
<html xmlns="http://www.w3.org/1999/xhtml">
<head>
	<meta http-equiv="Content-Type" content="text/html; charset=iso-8859-1" />
	<title>Ymmärrä suomea</title>
	<style type="text/css" media="all">@import "css/styles.css";</style>
	<script type="text/javascript" src="swfobject.js"></script>
</head>
<body class="font-medium">
	<div id="main-wrapper">
		<div id="topbar"></div>
		<div id="main-menu">
			<table cellspacing="0" cellpadding="0" border="0" class="add-links"><tr>
				<td class="item"><img class="raquo" src="i/raquo.gif" alt="" height="7" width="4" /><a href="/ymmarra/index.php?moduli=sanakirja">Sanakirja</a></td>
				<td class="item"><img class="raquo" src="i/raquo.gif" alt="" height="7" width="4" /><a href="/ymmarra/index.php?moduli=verbit">Verbiluettelo</a></td>
				<td class="item"><img class="raquo" src="i/raquo.gif" alt="" height="7" width="4" /><a href="/ymmarra/index.php?moduli=kielioppi">Kielioppi</a></td>
			</tr></table>
			<table cellspacing="0" cellpadding="0" border="0"><tr>
				<td class="item"><img class="raquo" src="i/raquo.gif" alt="" height="7" width="4" /><a href="/ymmarra/index.php">Etusivu</a></td>
				<td class="item"><img class="raquo" src="i/raquo.gif" alt="" height="7" width="4" /><a href="/ymmarra/index.php?moduli=tekstit">Lukutekstit</a></td>
			</tr></table>
		</div>
		<div id="content">
			<table cellspacing="0" cellpadding="0" border="0" id="content-wrapper"><tr>
				<td>
					<div id="left-menu">
												<div class="header-verb"><span>Verbit</span></div>
						<div class="menu">
								<div class="init"><a href="/ymmarra/index.php?moduli=verbit&kirjain=a">A</a></div>
								<div class="init"><a href="/ymmarra/index.php?moduli=verbit&kirjain=e">E</a></div>
								<div class="init"><a href="/ymmarra/index.php?moduli=verbit&kirjain=h">H</a></div>
								<div class="init"><a href="/ymmarra/index.php?moduli=verbit&kirjain=i">I</a></div>
								<div class="init"><a href="/ymmarra/index.php?moduli=verbit&kirjain=j">J</a></div>
								<div class="init"><a href="/ymmarra/index.php?moduli=verbit&kirjain=k">K</a></div>
								<div class="init"><a href="/ymmarra/index.php?moduli=verbit&kirjain=l">L</a></div>
								<div class="init"><a href="/ymmarra/index.php?moduli=verbit&kirjain=m">M</a></div>
								<div class="init"><a href="/ymmarra/index.php?moduli=verbit&kirjain=n">N</a></div>
								<div class="init"><a href="/ymmarra/index.php?moduli=verbit&kirjain=o">O</a></div>
								<div class="init"><a href="/ymmarra/index.php?moduli=verbit&kirjain=p">P</a></div>
								<div class="init"><a href="/ymmarra/index.php?moduli=verbit&kirjain=r">R</a></div>
								<div class="init"><a href="/ymmarra/index.php?moduli=verbit&kirjain=s">S</a></div>
								<div class="init"><a href="/ymmarra/index.php?moduli=verbit&kirjain=t">T</a></div>
								<div class="init"><a href="/ymmarra/index.php?moduli=verbit&kirjain=u">U</a></div>
								<div class="init"><a href="/ymmarra/index.php?moduli=verbit&kirjain=v">V</a></div>
								<div class="init"><a href="/ymmarra/index.php?moduli=verbit&kirjain=y">Y</a></div>
								<div class="init"><a href="/ymmarra/index.php?moduli=verbit&kirjain=Ä">Ä</a></div>
						</div>					</div>
				</td>
				<td>
					<div id="main-content">
						<div id="path">
							<a href=".">Etusivu</a> &gt; <a href="/ymmarra/index.php?moduli=verbit&kirjain=T">T</a>						</div>
													<h1>TARKASTELLA</h1>
						<table cellspacing="0" cellpadding="0" border="0">
							<tr>
								<td colspan="2" style="padding-bottom:10px;"><strong>Aktiivin indikatiivi</strong></td>
							</tr>
							<tr>
								<td><pre>PREESENS                   
minä      tarkastelen      
sinä      tarkastelet      
hän       tarkastelee      
me        tarkastelemme    
te        tarkastelette    
he        tarkastelevat    

PASSIIVI
          tarkastellaan    

IMPERFEKTI                 
         tarkastelin       
         tarkastelit       
         tarkasteli        
         tarkastelimme     
         tarkastelitte     
         tarkastelivat     

PASSIIVI
         tarkasteltiin     

PERFEKTI
olen     tarkastellut      
olet     tarkastellut      
on       tarkastellut      
olemme   tarkastelleet     
olette   tarkastelleet     
ovat     tarkastelleet     

PASSIIVI
on       tarkasteltu       

PLUSKVAMPERFEKTI
olin     tarkastellut      
olit     tarkastellut      
oli      tarkastellut      
olimme   tarkastelleet     
olitte   tarkastelleet     
olivat   tarkastelleet     

PASSIIVI
oli      tarkasteltu       
</pre></td>
								<td>&nbsp;&nbsp;&nbsp;</td>
								<td><pre>        KIELTOMUOTO
        en        tarkastele
        et        tarkastele
        ei        tarkastele
        emme      tarkastele
        ette      tarkastele
        eivät     tarkastele


        ei        tarkastella

   
        en        tarkastellut
        et        tarkastellut
        ei        tarkastellut
        emme      tarkastelleet
        ette      tarkastelleet
        eivät     tarkastelleet


        ei        tarkasteltu 


       en      ole tarkastellut
       et      ole tarkastellut
       ei      ole tarkastellut
       emme    ole tarkastelleet
       ette    ole tarkastelleet
       eivät   ole tarkastelleet


       ei      ole tarkasteltu 


       en    ollut  tarkastellut
       et    ollut  tarkastellut
       ei    ollut  tarkastellut
       emme  olleet tarkastelleet
       ette  olleet tarkastelleet
       eivät olleet tarkastelleet


       ei    ollut  tarkasteltu
</pre></td>
							</tr>
						</table>
						<table cellspacing="0" cellpadding="0" border="0">
							<tr>
								<td colspan="2" style="padding-bottom:10px;"><strong>Aktiivin konditionaali</strong></td>
							</tr>
							<tr>
								<td><pre>PREESENS 
minä     tarkastelisin     
sinä     tarkastelisit     
hän      tarkastelisi      
me       tarkastelisimme   
te       tarkastelisitte   
he       tarkastelisivat   

PASSIIVI
         tarkasteltaisiin  

PERFEKTI
olisin   tarkastellut      
olisit   tarkastellut      
olisi    tarkastellut      
olisimme tarkastelleet     
olisitte tarkastelleet     
olisivat tarkastelleet     

PASSIIVI
olisi    tarkasteltu       
</pre></td>
								<td>&nbsp;&nbsp;&nbsp;</td>
								<td><pre> 
       en          tarkastelisi
       et          tarkastelisi
       ei          tarkastelisi
       emme        tarkastelisi
       ette        tarkastelisi
       eivät       tarkastelisi


       ei          tarkasteltaisi 


       en olisi    tarkastellut
       et olisi    tarkastellut
       ei olisi    tarkastellut
       emme olisi  tarkastelleet
       ette olisi  tarkastelleet
       eivät olisi tarkastelleet


       ei olisi    tarkasteltu
</pre></td>
							</tr>
						</table>
						<table cellspacing="0" cellpadding="0" border="0">
							<tr>
								<td colspan="2" style="padding-bottom:10px;"><strong>Aktiivin potentiaali</strong></td>
							</tr>
							<tr>
								<td><pre>PREESENS
minä     tarkastellen      
sinä     tarkastellet      
hän      tarkastellee      
me       tarkastellemme    
te       tarkastellette    
he       tarkastellevat    

PASSIIVI
         tarkasteltaneen   

PERFEKTI
lienen   tarkastellut      
lienet   tarkastellut      
lienee   tarkastellut      
lienemme tarkastelleet     
lienette tarkastelleet     
lienevät tarkastelleet     

PASSIIVI
lienee   tarkasteltu       
</pre></td>
								<td>&nbsp;&nbsp;&nbsp;</td>
								<td><pre> 
       en          tarkastelle
       et          tarkastelle
       ei          tarkastelle
       emme        tarkastelle
       ette        tarkastelle
       eivät       tarkastelle


       ei          tarkasteltane 


       en    liene tarkastellut
       et    liene tarkastellut
       ei    liene tarkastellut
       emme  liene tarkastelleet
       ette  liene tarkastelleet
       eivät liene tarkastelleet


       ei    liene tarkasteltu
</pre></td>
							</tr>
						</table>
						<table cellspacing="0" cellpadding="0" border="0">
							<tr>
								<td colspan="2" style="padding-bottom:10px;"><strong>Aktiivin imperatiivi</strong></td>
							</tr>
							<tr>
								<td><pre>PREESENS

(sinä)   tarkastele        
(hän)    tarkastelkoon     
(me)     tarkastelkaamme   
(te)     tarkastelkaa      
(he)     tarkastelkoot     

PASSIIVI
         tarkasteltakoon   

PERFEKTI

ole      tarkastellut      
olkoon   tarkastellut      
olkaamme tarkastelleet     
olkaa    tarkastelleet     
olkoot   tarkastelleet     

PASSIIVI

olkoon   tarkasteltu       
</pre></td>
								<td>&nbsp;&nbsp;&nbsp;</td>
								<td><pre> 

       älä         tarkastele
       älköön      tarkastelko
       älkäämme    tarkastelko
       älkää       tarkastelko
       älkööt      tarkastelko


       älköön      tarkasteltako 



       älä ole       tarkastellut
       älköön olko   tarkastellut
       älkäämme olko tarkastelleet
       älkää olko    tarkastelleet
       älkööt olko   tarkastelleet



       älköön olko   tarkasteltu
</pre></td>
							</tr>
						</table>
						<table cellspacing="0" cellpadding="0" border="0">
							<tr>
								<td colspan="2" style="padding-bottom:10px;"><strong>Verbin nominaalimuodot</strong></td>
							</tr>
							<tr>
								<td><pre>I INFINITIIVI              

Lyhyempi muoto:            
         tarkastella       

Pitempi muoto:             
         tarkastellakseni  
         tarkastellaksesi
         tarkastellakseen
         tarkastellaksemme
         tarkastellaksenne
         tarkastellakseen

III  INFINITIIVI           

inessiivi    tarkastelemassa 
elatiivi     tarkastelemasta 
illatiivi    tarkastelemaan 
adessiivi    tarkastelemalla
abessiivi    tarkastelematta 
instruktiivi tarkasteleman 
                           
Passiivi
instruktiivi tarkasteltaman 
                           
                           
</pre></td>
								<td>&nbsp;&nbsp;&nbsp;</td>
								<td><pre>  II INFINITIIVI

  inessiivi    tarkastellessa 
  instruktiivi tarkastellen

  Passiivi
  inessiivi    tarkasteltaessa 






   IV INFINITIIVI

  nominatiivi  tarkasteleminen
  partitiivi   tarkastelemista
      

  I PARTISIIPPI 
    aktiivi      tarkasteleva
    passiivi     tarkasteltava 

   II PARTISIIPPI 
    aktiivi      tarkastellut
    passiivi     tarkasteltu
</pre></td>
							</tr>
						</table>

					</div>
				</td>
			</tr></table>		</div>
		<div id="footer"><a href="http://www.oph.fi/"><img src="i/oph_logo_ymmarrasuomea.gif" width="157" height="35" alt="OPH" /></a></div>
	</div>
</body>
</html>
